臺灣雲林地方法院民事裁定
111年度司養聲字第30號
聲  請  人  
即  收養人  吳麗崑  
聲  請  人  
即被收養人  蔡文瓊  
關  係  人  蘇玉連  
            蔡坤達即蔡育記

上列當事人聲請認可收養子女事件，本院裁定如下：
    主  文
認可甲○○於中華民國一百一十一年七月二十八日，收養乙○○為養
女。
聲請程序費用由聲請人負擔。
    理  由
一、聲請意旨略以：聲請人即收養人甲○○（男、民國00年0 月0 
    日生、身分證統一編號：Z000000000號）願收養其配偶丁○○
    與第三人丙○○○○○○所生之女乙○○（女、民國00年00月00日生
    、身分證統一編號：Z000000000號）為養女，經被收養人生
    母同意，雙方於民國111 年7 月28日簽立收養契約書，爰依
    民法第1079條第1 項規定聲請認可本件收養等語。
二、按收養應以書面為之，並向法院聲請認可；收養有無效、得
    撤銷之原因或違反其他法律規定者，法院應不予認可；被收
    養者為成年人而有下列各款情形之一者，法院應不予收養之
    認可：㈠意圖以收養免除法定義務。㈡依其情形，足認收養於
    其本生父母不利。㈢有其他重大事由，足認違反收養目的；
    夫妻之一方收養他方之子女時，應長於被收養者16歲以上；
    子女被收養時，應得其父母之同意。但有下列各款情形之一
    者，不在此限：㈠父母之一方或雙方對子女未盡保護教養義
    務或有其他顯然不利子女之情事而拒絕同意。㈡父母之一方
    或雙方事實上不能為意思表示，民法第1079條、第1079條之
    2 、第1073條第2 項、第1076條之1 第1 項分別定有明文。
三、經查：聲請人上開主張，業據其提出戶籍謄本、108 、109 
    、110 年度綜合所得稅電子結算［網路］申報收執聯影本、收
    養子女契約書、聲明書、收養同意書等件為證，堪認真實。
    且經本院通知收養人、被收養人、關係人即生母丁○○、生父
    丙○○○○○○到院對本件收養表示意見，其中生父經本院合法通
    知而未見到庭表示意見，亦未提出書狀為任何聲明或陳述，
    故無從獲悉其是否同意本件收養，而收養人、被收養人、生
    母則到庭陳明同意本件收養，並皆瞭解收養後所生之法律關
    係（見本院111 年9 月7 日非訟事件筆錄），堪信為真實。
    本院審酌：被收養人表示並無終止與收養人收養之規劃，且
    被收養人收養其配偶之子女，並未影響生母與被收養人之身
    分關係，又被收養人自幼未見過生父，且於國小四年級起即
    由收養人與生母照顧扶養，且被收養人人自認從小就只有收
    養人這個父親，堪認本件收養應無不利於被收養人本生父母
    之情事，亦查無被收養人意圖以收養免除法定義務或有其他
    重大事由，足認違反收養目的之情事，又無民法第1079條之
    4 、之5 所定無效或得撤銷之原因等情，是認收養人收養被
    收養人為養女，於法尚無不合，本件收養自應予認可，並溯
    及111 年7 月28日簽立收養書面契約時發生效力。
四、爰裁定如主文。
五、如不服本裁定，須於本裁定送達後10日之不變期間內，向本
    院提出抗告狀，並繳納抗告費新臺幣1,000 元。
六、本件認可收養之裁定，於對收養人、被收養人及其生母、生
    父均確定時發生效力（家事事件法第81條、第117 條）。
中　　華　　民　　國　　111 　年　　9 　　月　　13　　日
                  　家事法庭　司法事務官　陳崇漢
以上正本係照原本作成
如不服本裁定應於送達後10日內向本院提出抗告狀，並繳納抗告
費新臺幣1,000元
中　　華　　民　　國　　111 　年　　9 　　月　　13　　日
                              書  記  官　鄭景徽